【裁判字號】    97,上訴,908
【裁判日期】    970519
【裁判案由】    違反毒品危害防制條例
【裁判全文】
臺灣高等法院臺中分院刑事判決         97年度上訴字第908號
上  訴  人
即  被  告  甲○○
上列上訴人因違反毒品危害防制條例案件，不服臺灣臺中地方法
院96年度訴字第3790號中華民國97年2月22日第一審判決（起訴
案號：臺灣臺中地方法院檢察署96年度毒偵字第5228號），提起
上訴，本院判決如下：
    主  文
上訴駁回。
    事  實
本審記載事實與第一審判決書所記載相同，玆引用之。
    理  由
一、按依刑事訴訟法第350條、第361條、第362條、第367條規定
    ，不服地方法院之第一審判決而上訴者，須提出上訴書狀，
    並應敘述具體理由，為上訴必備之程式；其所提出之書狀未
    敘述上訴理由，或僅曾以言詞陳述上訴理由者，均應於上訴
    期間屆滿後二十日內補提理由書於第一審法院。第一審法院
    經形式審查，認逾期未補提上訴理由者，應定期間先命補正
    ；逾期未補正者，為上訴不合法律上之程式，應以裁定駁回
    。倘已提出上訴理由，但所提非屬具體理由者，則由第二審
    法院以上訴不合法律上之程式，判決駁回。而所謂具體理由
    ，必係依據卷內既有訴訟資料或提出新事證，指摘或表明第
    一審判決有何採證認事、用法或量刑等足以影響判決本旨之
    不當或違法，而構成應予撤銷之具體事由，始克當之（例如
    ：依憑證據法則具體指出所採證據何以不具證據能力，或依
    憑卷證資料，明確指出所為證據證明力之判斷如何違背經驗
    、論理法則）；倘僅泛言原判決認定事實錯誤、違背法令、
    量刑失之過重或輕縱，而未依上揭意旨指出具體事由，或形
    式上雖已指出具體事由，然該事由縱使屬實，亦不足以認為
    原判決有何不當或違法者（例如：對不具有調查必要性之證
    據，法院未依聲請調查亦未說明理由，或援用證據不當，但
    除去該證據仍應為同一事實之認定），皆難謂係具體理由，
    俾與第二審上訴制度旨在請求第二審法院撤銷、變更第一審
    不當或違法之判決，以實現個案救濟之立法目的相契合，並
    節制濫行上訴（最高法院97年度上訴字第460號刑事判決參
    照）。
二、本件上訴人即被告甲○○對於原審法院所為科刑之判決不服
    ，提起上訴。其上訴意旨略以：被告因施用第一級毒品罪、
    施用第二級毒品罪，經原審分別判處有期徒刑十月、八月，
    稍嫌太重，且被告有另案審理中，因此不服提起上訴云云。
    查被告僅以上詞指摘原審判決量刑稍嫌太重，並非具體之上
    訴理由。另尚有另案審理中，亦僅係如判決有罪，得否定應
    執行之問題，不得作為上訴理由。原審判決書已於97年3月
    10日送達被告，有送達證書可憑。被告於97年3月17日提起
    上訴，屆滿上訴期間20日，仍未補正上訴具體理由，本院爰
    命被告於收受補正裁定後七日內補提上訴具體理由。命補正
    裁定已於97年4月28日以寄存送達方式寄存於台中縣警察局
    清水分局明秀派出所，有送達證書可憑。被告迄未補提上訴
    具體理由。被告之上訴，於法即有未合，爰不經言詞辯論，
    駁回被告之上訴。
三、據上論結，依刑事訴訟法第372條、第373條、第367條前段
    ，判決如主文。
中    華    民    國    97    年    5     月    19    日
            刑事第九庭  審判長法  官  陳  筱  珮
                              法  官  康  應  龍
                              法  官  趙  春  碧
上列正本證明與原本無異。
施用第一級毒品部分得上訴。
施用第二級毒品部分不得上訴。
如不服本判決應於收受送達後十日內向本院提出上訴書狀，其未
敘述上訴之理由者並得於提起上訴後十日內向本院補提理由書（
均須按他造當事人之人數附繕本）。
                              書記官  蘇  昭  文
中    華    民    國    97    年    5     月    19    日


司法院資訊處製作；財團法人民間司法改革基金會備份。
